【裁判字號】    89,易,1717
【裁判日期】    900430
【裁判案由】    違反著作權法
【裁判全文】
臺灣高雄地方法院刑事判決                        八十九年度易字第一七一七號
    公  訴  人  臺灣高雄地方法院檢察署檢察官
    被      告  乙○○
    被      告  己○○
    被      告  戊○○
右列被告因違反著作權案件，經檢察官提起公訴（八十八年度偵字第二八一八九號、
第二九九一五號、八十九年度偵字第三○五三號），暨移送併案審理（八十九年度偵
字第五五四八號、第七○一四號），本院判決如左：
        主  文
己○○共同以明知為侵害著作權之物，意圖營利而交付之方法侵害他人之著作權為常
業，處有期徒刑壹年貳月。緩刑肆年。如附表一、附表二所示物品均沒收。
戊○○共同以明知為侵害著作權之物，意圖營利而交付之方法侵害他人之著作權，處
有期徒刑參月，如易科罰金，以參佰元折算壹日。如附表一所示物品均沒收。
乙○○共同以明知為侵害著作權之物，意圖營利而交付之方法侵害他人之著作權，處
有期徒刑參月，如易科罰金，以參佰元折算壹日。如附表一所示物品均沒收。
        事  實
一、己○○明知如附表一所示音樂光碟片係未經各該著作財產權人授權重製之盜版品
    ，竟仍以每片盜版光碟新台幣（以下同）五、六十元，向不詳之人購入，並與其
    同居女友戊○○、乙○○共同意圖營利，於八十八年十二月二十五日十九時許，
    在高雄縣鳳山市○○路十巷前夜市擺設攤位，販賣交付上開盜版光碟予不特定人
    。嗣於同日二十時三十分許，在上開處所，為警當場查獲乙○○、戊○○，並扣
    得如附表一所示盜版光碟。己○○並以販賣盜版光碟為業。
二、己○○於上述犯行被查獲後，仍未停止販賣盜版光碟，基於同一常業犯意，意圖
    營利，續自八十九年二月四日起，以每片盜版光碟五、六十元，每卷盜版錄音帶
    四十元之價格，向不詳之人購入，陸續在高雄市○○區○○街夜市及高雄地區其
    他夜市，擺設攤位，以每片盜版光碟一百五十元，每卷盜版錄音帶一百元之價格
    ，販賣如附表二所示盜版光碟及錄音帶予不特定人，每週擺攤二、三次，每次均
    自約十九時三十分擺至約二十一時，約可獲利新台幣（以下同）三、四千元。嗣
    於同年三月二十二日二十一時十五分許，在高雄市○○區○○街夜市經警查獲。
    並扣得如附表二所示盜版光碟。
三、案經如附表一、二所示被侵害之著作財產權人分別訴由高雄市政府警察局新興分
    局、內政部警政署保安警察第二總隊第五大隊第一中隊移送台灣高雄地方法院檢
    察署檢察官偵查起訴暨移送併案審理。
        理  由
一、訊之被告己○○、戊○○、乙○○均否認有於八十八年十月二十五日共同販賣本
    件附表一所示盜版光碟，己○○、戊○○同聲辯稱：八十八年十月二十五日晚上
    己○○載戊○○去被查獲之攤位，向在該處設攤販賣盜版光碟之乙○○收取賭債
    三千元，乙○○當時將販賣盜版光碟所收之現金交付戊○○以償賭債云云。乙○○則辯稱：該攤位係己○○及戊○○所經營，伊要學習如何販賣盜版光碟，乃至
    現場幫忙販賣，故所收販賣所得均當場交付予戊○○云云。惟查，八十八年十月
    二十五日晚間查獲本件犯行時，確係由二男一女負責販賣盜版光碟，二男負責賣
    ，一女負責收錢等事實，業經當時會同警方查獲之國際唱片交流基金會員工庚○○、甲○○於審理中指述明白。且當時查獲之警員丙○○亦到庭証稱：當時確有
    看到乙○○在賣，收錢另外還有一名女子，我們當時有看到乙○○收了錢交給該
    女子等語。徵諸乙○○自始指稱所收之錢均交付戊○○，而戊○○亦不否認當日
    收受乙○○交付之現金三千元等情，當日乙○○負責販賣盜版光碟，戊○○負責
    收受販賣所得現金，應可認定。被告己○○、戊○○雖一再辯稱所收款項係乙○○所欠賭債云云。然乙○○自始即堅稱並未欠己○○任何債務。且經隔離訊問己○○與戊○○關於賭債之金額，己○○稱係二、三千元。戊○○稱係四千餘元；
    關於賭博之情形，己○○稱伊與戊○○、乙○○一起玩牌七，故戊○○在場並知
    情。戊○○則稱賭博當時伊不在場，係事後聽己○○說才知情。二人所言差異甚
    大，所謂賭債一節應係被告己○○與戊○○臨訟卸責之詞，不足採信。乙○○所
    指該攤係由被告己○○及戊○○經營應可認定。否則焉有由李女負責收錢之理。
    惟乙○○既參與販賣盜版光碟之構成要件行為，與己○○、戊○○自屬共同正犯
    。此外本件如附表一所示光碟確係盜版光碟，業經告訴代理人丁○○指認明確，
    並有該等光碟扣案可為佐証。被告三人此部分犯行應已明確，堪可認定。
二、訊之被告己○○對前開八十九年三月二十二日遭查獲之犯行坦承不諱，惟仍辯稱
    ：伊在被查獲當日前並無販賣盜版光碟、錄音帶之行為云云。惟查己○○於偵查
    中已供明其自八十九年二月四日起開始販賣盜版品。於本院審理中亦供稱每週於
    仁武夜市擺攤一次販賣盜版品，其它時間大部分在前鎮夜市，其它夜市很少等語
    明確。被告所辯顯非可採。此外如附表二所示光碟及錄音帶確係盜版品，亦經告
    訴代理人何偉銘於警訊中指明在卷，並有該等光碟、錄音帶扣案可為佐証。此外
    復有查獲現場相片二張在卷可稽。被告己○○此部分犯行亦可認定。己○○從事
    本件犯行所得係作為家用，此業經其自承在卷。且其販賣如附表二所示盜版光碟
    及錄音帶予不特定人，每週擺攤二、三次，每次均自約十九時三十分擺至約二十
    一時，約可獲利新台幣（以下同）三、四千元等情，亦經其坦承在卷，其以此犯
    行所得為主要維生來源，為常業犯應已明確。
三、核被告己○○所為，係違反著作權法第八十七條第二款規定，而觸犯同法第九十
    三條第三款、第九十四條以明知為侵害著作權之物，意圖營利而交付之方法侵害
    他人之著作權為常業罪。公訴人認被告係犯著作權法第九十三條第三款之罪，尚
    有未洽，起訴法條應予變更。又被告己○○併案部分（八十九年度偵字第五五四
    八號、第七○一四號）與起訴部分既屬常業犯之實質上一罪關係，自為起訴效力
    所及，本院得併為審理，附此敘明。被告戊○○併案部分（八十九年度偵字第五
    五四八號）與起訴部分係犯罪事實完全相同之同一案件，本院自得審判。被告乙○○、戊○○係違反著作權法第八十七條第二款規定，而觸犯同法第九十三條第
    三款之罪。己○○、乙○○、戊○○就八十八年十月二十五日被查獲之犯行，有
    犯意聯絡、行為分擔，應係共同正犯。被告三人以一販賣盜版音樂光碟片之行為
    ，同時侵害如附表一、二所列各著作財產權，為想像競合犯，應以一罪處斷。爰
    審酌被告己○○、戊○○、乙○○為一己私利，不知對他人之智慧財產權予以尊
    重，與國際社會保護智慧財產權之潮流相違背，己○○並以本件侵害著作權之犯
    行為業，本均應予重罰，惟己○○、乙○○犯後坦承部分犯行，態度尚佳等一切
    情狀，分別量處如主文所示之刑。己○○五年以內未曾受有期徒刑以上刑之宣告
    ，此有台灣高等法院被告全國前案紀錄表、臺灣高雄地方法院檢察署刑案查註紀
    錄表附卷可參，其因一時短於思慮，致罹刑章，經此偵審程序及刑之宣告後，應
    知所警惕，信無再犯之虞，本院認前開對其所宣告之刑，以暫不執行為適當，爰
    併予以宣告緩刑四年，以啟自新。被告戊○○、乙○○犯罪後，原刑法第四十一
    條關於易科罰金條件之規定，已於九十年一月十日修正為刑法第四十一條第一項
    ，同年月十日公佈，同年月十二日施行，經比較修正前後之規定，適用修正後之
    規定，於被告二人並無不利，爰依刑法第二條第一項前段，適用裁判時法即修正
    後之刑法第四十一條第一項之規定，諭知被告戊○○、乙○○所宣告之刑，如易
    科罰金之折算標準。扣案如附表一、二所示盜版音樂光碟片及錄音帶均係被告己○○所有預備供犯罪所用之物，應依刑法第三十八條第一項第二款規定，宣告沒
    收。
據上論斷，應依刑事訴訟法第二百九十九條第一項前段、第三百條，著作權法第九十
四條、第九十三條第三款、第八十七條第二款，刑法第十一條前段、第二十八條、第
五十五條、第二條第一項前段、修正後第四十一條第一項、第七十四條第二款、第三
十八條第一項第二款、罰金罰鍰提高標準條例第二條，判決如主文。
中      華      民      國    九十    年      四      月     三十     日
                                      臺灣高雄地方法院刑事第七庭
                                          法  官  蔡  國  卿
右正本證明與原本無異。
如不服本判決，應於判決送達後十日內，向本院提出上訴狀。
                                          書記官  邱  靜  銘
中      華      民      國    九十    年      四      月     三十     日
附錄本案論罪科法條：
著作權法第九十四條：
以犯第九十一條、第九十二條或第九十三條之罪為常業者，處一年以上七年以下有期
徒刑，得併科新臺幣四十五萬元以下罰金。
著作權法第九十三條第三款：
有左列情形之一者，處二年以下有期徒刑，得併科新臺幣十萬元以下罰金：
三、以第八十七條各款方法之一侵害他人之著作權者。
著作權法第八十七條第二款：
有下列情形之一者，除本法另有規定外，視為侵害著作權或製版權：
二、明知為侵害著作權或製版權之物，而散布或意圖散布而陳列或持有或意圖營利而
    交付者。


司法院資訊處製作；財團法人民間司法改革基金會備份。
